臺灣高等法院高雄分院刑事判決　　　　　94年度上訴字第64號
上　訴　人　臺灣高雄地方法院檢察署檢察官
被　　　告　甲○○
上列上訴人因被告違反毒品危害防制條例案件，不服台灣高雄地
方法院93年度訴字第2760號中華民國93年11月23日第一審判決（
起訴案號：臺灣高雄地方法院檢察署93年度毒偵字第4566號，移
送併辦案號：同檢察署93年度毒偵字第6689號），提起上訴，本
院判決如下：
    主  文
原判決撤銷。
甲○○連續施用第一級毒品，累犯，處有期徒刑壹年。
扣案之海洛因壹包（含包裝袋，驗後淨重零點零伍公克，空包裝
重零點壹伍公克）、另二小包海洛因（各重零點壹公克），沒收
銷燬之，注射針筒壹支沒收。
    事  實
一、甲○○於民國（以下同）90年間，曾犯違反毒品危害防制條
    例案件，經台灣高雄地方法院以90年度訴字第80號判決處有
    期徒刑8 月確定，於91年4 月9 日執行完畢。又其前因施用
    毒品案件，經台灣高雄地方法院以88年度毒聲字第9594號裁
    定送觀察、勒戒後，認無繼續施用毒品之傾向，由臺灣高雄
    地方法院檢察署檢察官於88年1 月24日，以88年度偵字第
    3000號為不起訴處分確定。復因施用毒品案件，經台灣高雄
    地方法院以89年度毒聲字第5354號裁定送觀察勒戒後，認有
    繼續施用毒品傾向，再經台灣高雄地方法院以89年度毒聲字
    第6010號裁定令入戒治處所施以強制戒治，於90年1 月8 日
    停止戒治處分，指揮書執畢日期為90年8 月1 日，並由檢察
    官提起公訴，亦經台灣高雄地方法院於90年2 月27日，以90
    年度訴字第80號判決判處有期徒刑8 月確定。詎仍不知戒絕
    毒品，於強制戒治執行完畢釋放後5 年內，復基於施用第一
    級毒品海洛因之概括犯意，自93年8 月7 日起至同年11月上
    旬止，連續在高雄縣美濃鎮小天使遊樂場等處所及其他隱蔽
    處所，以將第一級毒品海洛摻入香煙內吸食之方式及注射之
    方式，施用第一級毒品海洛因多次，大約2 天施用1 次，嗣
    於93年8 月13日下午6 時30分許，經警在高雄縣美濃鎮鎮公
    所前查獲，並扣得第一級毒品海洛因1 小包（含包裝袋，驗
    後淨重0.5 公克，空包裝重0.15公克），且經其同意採集其
    尿液送驗結果確呈嗎啡陽性反應；又於93年11月3 日21時許
    ，在高雄縣美濃鎮○○路260 號鎮公所前再度被查獲，並扣
    得第一級毒品海洛因2 小包（各重0.1 公克）及其所有供施
    打毒品用之注射針筒1 支。
二、案經高雄縣政府警察局旗山分局移送臺灣高雄地方法院檢察
    署檢察官偵查起訴暨函請併辦。
    理  由
一、被告甲○○雖未於本院審理時到庭，惟上揭被告甲○○施用
    毒品之犯罪事實，業據被告甲○○於第2 次被查獲警詢、偵
    查時坦承不諱，又被告甲○○於前揭時、地經警查獲後，並
    採集其尿液送鑑定結果呈嗎啡陽性反應，有高雄縣政府衛生
    局93年9 月3 日93煙檢字第1953號煙毒尿液檢驗成績書、扣
    押物品清單各1 份在卷可稽。又被告甲○○所持有之白色粉
    末1 包（含包裝袋，驗後淨重0.5 公克，空包裝重0.15公克
    ），經送驗確含有第一級毒品海洛因成分，有法務調查局調
    科壹字第220018079 號鑑定通知書、扣押物品目錄表各1 份
    在卷可稽。被告甲○○第2 次被警查獲後，經採集其尿液送
    鑑定結果呈嗎啡陽性反應，有高雄縣政府衛生局93年11月10
    日93煙檢字第2598號煙毒尿液檢驗成績書可憑，復有海洛因
    2 小包（各重0.1 公克）扣案可資佐証，被告甲○○之自白
    核與事實相符，事証明確，其施用第一級毒品海洛因之犯行
    堪以認定。
二、按海洛因為第一級毒品，毒品危害防制條例第2 條第1 項第
    1款定有明文。被告甲○○於經強制戒治執行完畢釋放後5年
    內再度施用海洛因，核其所為，係犯毒品危害防制條例第10
    條第1 項之施用第一級毒品罪。其持有海洛因毒品之行為為
    施用毒品之犯行所吸收，不另論罪。被告甲○○先後多次施
    用海洛因，時間緊接，所犯罪名相同，顯係基於概括犯意反
    覆為之，為連續犯，應依刑法第56條之規定以一罪論。公訴
    人雖僅就被告甲○○於93年8 月13日查獲施用海洛因之犯行
    提起公訴，然就犯罪事實一部起訴者，其效力及其全部，被
    告甲○○自93年8 月14日起至同年11月3 日止，施用海洛因
    毒品之犯行，雖未經起訴，然與前開起訴部分犯行有連續犯
    之關係，已如前述，本院自應就該屬於裁判上一罪之部分一
    併加以裁判。又被告甲○○於90年間，曾犯違反毒品危害防
    制條例案件，經台灣高雄地方法院以90年度訴字第80號判決
    處有期徒刑8 月確定，於91年4 月9 日執行完畢之事實，此
    有臺灣高等法院被告全國前案紀錄表附卷足憑，其於刑之執
    行完畢後，5 年內再犯本件有期徒刑之罪，為累犯，應依法
    加重其刑。
三、原審予以論科，固非無見，惟查原審就被告甲○○上述起訴
    效力所及即第2 次被查獲施用海洛因部分未及審究，尚有未
    洽，檢察官上訴請求就被告甲○○第2 次被查獲施用毒品部
    分併案審判，為有理由，原判決自應予撤銷改判。審酌被告
    甲○○有多次毒品危害防制條例前科，其犯罪之動機、智識
    程度，約每2 天施用1 次海洛因，前因施用毒品經強制戒治
    後，仍無法根絕毒癮而再度施用，顯見其毒癮非輕，戒毒意
    志薄弱，惟其於偵、審程度中均坦承犯行，其吸毒係戕害自
    己身心健康等一切情狀，爰量處有期徒刑1 年。扣案之毒品
    海洛因1 包，經法務部調查局鑑定結果含有海洛因成份（淨
    重0.05公克，空包裝重0.15公克），及另2 小包海洛因（各
    重0.1 公克），均係毒品，均依法宣告沒收銷燬之，另注射
    針筒1 支，係被告甲○○所有供施打毒品用之物，並依刑法
    第38條第1 項第2 款之規定宣告沒收。
四、被告甲○○經合法傳喚無正當理由於審判期日不到庭，依法
    不待其陳述逕行判決。
據上論斷，應依刑事訴訟法第369 條第1 項前段、第364 條、第
299 條第1 項前段、第371 條，毒品危害防制條例第10條第1 項
、第18條第1 項前段，刑法第11條、第56條、第47條、第38條第
1項第2款，判決如主文。
本案經檢察官陳新慶到庭執行職務。
中　　華　　民　　國　　94　　年　　2 　　月　　25　　日
                  刑事第六庭審判長法  官  王憲義
                                  法  官  范惠瑩
                                  法  官  張盛喜
以上正本證明與原本無異。
如不服本判決應於收受本判決後10日內向本院提出上訴書狀，其
未敘述上訴理由者，並得於提起上訴後10日內向本院補提理由書
狀（均須按他造當事人之人數附繕本）「切勿逕送上級法院」。
中　　華　　民　　國　　94　　年　　3 　　月　　1 　　日
                                  書記官  楊茱宜
附錄本判決論罪法條
毒品危害防制條例第10條：
施用第一級毒品者，處6 月以上5 年以下有期徒刑。
